【裁判字號】    95,易,2928
【裁判日期】    951114
【裁判案由】    加重竊盜
【裁判全文】
臺灣臺中地方法院刑事判決              95年度易字第2928號
公  訴  人  臺灣臺中地方法院檢察署檢察官
被      告  甲○○
上列被告因加重竊盜案件，經檢察官提起公訴（九十五年度偵字
第一七九一二號），被告於準備程序中就被訴事實為有罪之陳述
，經告以簡式審判之旨，並聽取意見後，本院合議庭裁定由受命
法官獨任進行簡式審判程序，判決如下：
    主    文
甲○○連續攜帶兇器竊盜，處有期徒刑玖月。扣案之Ｔ字型一字
起子貳支、六角扳手壹組、星型扳手壹組、園藝修剪刀壹支、電
線剪壹支、活動扳手壹支、扳手壹支、可調式老虎鉗壹支、老虎
鉗壹支、尖嘴鉗壹支、一字起子貳支、十字起子肆支、手電筒貳
支及美工刀壹支，均沒收。
    犯罪事實
一、甲○○基於意圖為自己不法所有之概括犯意，於民國九十五
    年五月三日凌晨一時許，在新竹市○○○路六號科學城物流
    公司停車場內，攜帶其所有客觀上足以對人之生命、身體構
    成威脅、可供兇器使用之Ｔ字型一字起子二支，以撬壞車門
    鎖或車窗玻璃之方式，連續侵入丙○○（破壞車號HN-917號
    聯結車三角氣窗）、李錦城（破壞車號170-GD號聯結車三角
    氣窗）、戊○○（破壞車號HR-698號聯結車車門鎖）、乙○○（破壞車號128-GR號聯結車車門鎖）、丁○○（破壞車號
    293-HD號聯結車車門鎖）等人所有之聯結車內（毀損部分均
    未據告訴），並於前揭車內，各竊得前揭聯結車所有人所有
    之無線電機臺各一組，分別價值約新臺幣（下同）一萬六千
    元、八千元、一萬四千五百元、一萬三千元、一萬三千元、
    一萬三千元，及大型車回數票、聯結車回數票共四十四張等
    物。得手後，甲○○即將所竊得之物品置於其向朱傳興所租
    得之車牌號碼2497-JV號自用小客車內，欲載往他處變賣。
    嗣於同日凌晨三時許，甲○○駕駛上開車輛，行經新竹市○○○街時，經警發覺可疑攔查，惟甲○○拒受臨檢而駕車逃
    離現場，於警追捕過程中，甲○○在新竹市○○街與金山九
    街口附近，駕車不慎撞及李宗懷、林學儀停放於路旁之二輛
    自用小客車（毀損部分未據告訴，並經朱傳興分別與李宗懷
    、林學儀達成和解）後，始棄車逃逸，隨後趕到之警察在甲○○所駕之前揭車內，扣得前揭竊得之物品，及甲○○所有
    供竊盜所用之Ｔ字型一字起子二支，預備供竊盜用之六角扳
    手一組、星型扳手一組、園藝修剪刀一支、電線剪一支、活
    動扳手一支、扳手一支、可調式老虎鉗一支、老虎鉗一支、
    尖嘴鉗一支（起訴書誤載為二支）、一字起子二支（起訴書
    誤載為四支）、十字起子四支（起訴書誤載為一支）、手電
    筒二支（起訴書誤載為一支）、美工刀一支，暨甲○○所有
    之小型車回數票二本共五張、黑色手套一雙、鴨舌帽一頂、
    運動外套一件、行動電話一具、零錢五十元二枚、十元三十
    四枚、五元二十七枚、一元四十七枚。
二、案經新竹市警察局第二分局函請臺灣臺中地方法院檢察署檢
    察官偵查起訴。
    理    由
一、訊據被告甲○○對於上開犯罪事實坦承不諱，並經被害人丙○○、李錦城、戊○○、乙○○、丁○○於警詢時指述綦詳
    ，且經證人朱傳興於警詢時證述明確，而被告於本院審理程
    序時，對被害人丙○○、李錦城、戊○○、乙○○、丁○○
    及證人朱傳興於警詢所為陳述之證據能力均表示沒有意見，
    依刑事訴訟法第一百五十九條之五第一項規定，被害人丙○○、李錦城、戊○○、乙○○、丁○○及證人朱傳興於警詢
    時之指述，均應具有證據能力，復有贓物認領保管單五張、
    照片十六張、小客車租賃股份有限公司車輛出租約定契約書
    一紙及和解書三紙在卷可稽，綜上，被告自白與事實相符，
    其上揭連續攜帶兇器竊盜之犯行，足堪認定。
二、查被告行竊被害人丙○○、李錦城、戊○○、乙○○、丁○○所有財物時，所攜帶之Ｔ字型一字起子二支，客觀上足以
    對人之生命、身體構成威脅，為兇器之一種。是核被告所為
    ，係犯刑法第三百二十一條第一項第三款之攜帶兇器竊盜罪
    。又：
（一）被告行為後，刑法業於九十四年一月七日修正，於同年二
      月二日公布，並於九十五年七月一日施行，按行為後法律
      有變更者，適用行為時之法律，但行為後之法律有利於行
      為人者，適用最有利於行為人之法律，修正後即現行刑法
      第二條第一項定有明文；又刑法第五十六條連續犯之規定
      ，已於新法修正後刪除，是於新法修正施行後，被告於本
      案所為之連續攜帶兇器竊盜之犯行，即須分論併罰，故被
      告之犯行，因行為後新法業已刪除連續犯之規定，雖此刪
      除非犯罪構成要件之變更，但顯已影響行為人刑罰之法律
      效果，自屬法律有變更，經比較新、舊法規定，修正後之
      規定對於被告較為不利，故依刑法第二條第一項前段之規
      定，仍應適用較有利於被告之行為時法律即修正前刑法論
      以連續犯。是被告所為前開五次攜帶兇器竊盜之行為，時
      間緊接，所犯構成要件相同，顯係基於概括之犯意為之，
      為連續犯，應依修正前刑法第五十六條連續犯之規定論以
      連續攜帶兇器竊盜一罪，並加重其刑。
（二）按刑法第四十七條規定：「受有期徒刑之執行完畢或受無
      期徒刑或有期徒刑一部之執行而赦免後，五年以內再犯有
      期徒刑以上之罪者為累犯。加重本刑至二分之一。」。該
      條文所謂「赦免」係指特赦及免除其刑者而言，不包括大
      赦在內。所稱免除其刑，係指基於赦免權作用之減刑而免
      除其刑而言。其他如刑法第二十三條但書、第二十四條第
      一項但書、（修正前）第二十六條但書、（修正前）第二
      十七條等所規定之免除其刑，既非基於赦免權之作用而係
      應依刑事訴訟法諭知免刑之判決，並無徒刑之執行，與累
      犯之構成要件無關，自不包括在內，司法院院解字第三五
      三四號解釋及司法院大法官會議釋字第一三三號解釋可供
      參考。本案被告經本院於八十八年五月十二日以八十八年
      度毒聲字第二七六九號裁定令入戒治處所施以強制戒治，
      並於八十八年九月二十七日以八十八年度易字第一九一八
      號判處有期徒刑五月，於八十八年十月二十三日確定，嗣
      經送臺灣嘉義戒治所施以強制戒治，其強制戒治處遇經評
      定為合格，無繼續戒治之必要，再經本院於八十九年九月
      十五日以九十年度毒聲字第五二○三號裁定停止強制戒治
      付保護管束，迄九十年五月八日期滿，臺灣臺中地方法院
      檢察署檢察官乃以被告執行強制戒治結果，顯已戒除毒癮
      ，而無執行上述有期徒刑之必要，依當時有效之毒品危害
      防制條例第二十四條之規定（現已刪除），聲請裁定免其
      刑之執行，本院即於九十一年四月十六日以九十一年度聲
      字第一三六五號裁定免其刑之執行確定等情，有臺灣高等
      法院被告前案紀錄表一份存卷可佐，是被告上述有期徒刑
      之宣告，既非基於赦免權作用，而係由法院為免刑之裁定
      ，無執行徒刑，核依上述司法院解釋文之意旨，本件自不
      適用累犯之規定，附此敘明。
（三）爰審酌被告素行不佳，正值壯年，竟不思憑己身勞力賺取
      錢財，只圖不勞而獲，而犯本案五件竊盜犯行，造成被害
      人丙○○、李錦城、戊○○、乙○○、丁○○財物失竊之
      不便，惡性非輕，然念及被告坦承犯行，態度良好，尚有
      悔意，且已將竊得之無線電機臺歸還被害人丙○○、李錦
      城、戊○○、乙○○、丁○○，認為公訴人具體求處有期
      徒刑十月稍屬過重等一切情狀，量處如主文所示之刑，以
      資懲儆。
（四）扣案之Ｔ字型一字起子二支，係被告所有供犯本案竊盜罪
      所用，扣案之六角扳手一組、星型扳手一組、園藝修剪刀
      一支、電線剪一支、活動扳手一支、扳手一支、可調式老
      虎鉗一支、老虎鉗一支、尖嘴鉗一支、一字起子二支、十
      字起子四支、手電筒二支、美工刀一支，係被告所有供預
      備犯竊盜所用之物，業據被告供承在卷，爰均依刑法第三
      十八條第一項第二款規定宣告沒收；至於扣案之大型車回
      數票、聯結車回數票共四十四張，被告供稱係竊盜所得之
      物，非屬其所有，而扣案之小型車回數票二本共五張、黑
      色手套一雙、鴨舌帽一頂、運動外套一件、行動電話一具
      、零錢五十元二枚、十元三十四枚、五元二十七枚、一元
      四十七枚，被告雖供述均為其所有，惟非屬供犯或預備犯
      竊盜罪所用之物，本院亦查無證據證明與被告犯本案竊盜
      行為有關，亦非違禁物，爰均不為沒收之諭知，附此敘明
      。
據上論斷，應依刑事訴訟法第二百七十三條之一第一項、第二百
九十九條第一項前段，刑法第二條第一項、（修正前）第五十六
條、第三百二十一條第一項第三款、第三十八條第一項第二款，
判決如主文。
本案經檢察官吳宇軒到庭執行職務
中    華    民    國    95    年    11    月    14    日
                刑事第十五庭    法  官  周瑞芬
上正本證明與原本無異。
如不服本判決，應於送達後十日內向本院提出上訴狀（須附繕本
），上訴於臺灣高等法院臺中分院。
中    華    民    國    95    年    11    月    14    日
                                書記官  何俞瑩
附錄本判決論罪科刑法條
刑法第三百二十一條：
  犯竊盜罪而有左列情形之一者，處六月以上、五年以下有期徒
  刑：
  一、於夜間侵入住宅或有人居住之建築物、船艦或隱匿其內而
      犯之者。
  二、毀越門扇、牆垣或其他安全設備而犯之者。
  三、攜帶兇器而犯之者。
  四、結夥三人以上而犯之者。
  五、乘火災、水災或其他災害之際而犯之者。
  六、在車站或埠頭而犯之者。
  前項之未遂犯罰之。


司法院資訊處製作；財團法人民間司法改革基金會備份。
